# 报表合并-陈版求指教

提问人：风骚小野猪 时间：2013-01-26 00:31:54
A公司有两个100%控股子公司，另外还有两个没有纳入合并的子公司，今年两个全资子公司均发生亏损，合并报表，怎么对子公司由成本法转化为权益法，有具体的分录吗？？

回答人：chenyiwei
回复 风骚小野猪 的帖子
类似问题在本版面上已经讨论过很多（包括子公司发生超额亏损导致净资产为负数的情形），请搜索本版面。其实全资子公司合并报表最简单的办法是以成本法直接合并，本版面精华区有相关帖子介绍。

回答人：chenyiwei
回复 风骚小野猪 的帖子
http://search.bbs.esnai.com/f/di ... ca35521317f644694f4